【裁判字號】    95,易,438
【裁判日期】    951011
【裁判案由】    竊盜
【裁判全文】
臺灣屏東地方法院刑事判決               95年度易字第438號
公  訴  人  臺灣屏東地方法院檢察署檢察官
被      告  丙○○
                    現在臺灣屏東看守所羈押中
上列被告因竊盜案件，經檢察官提起公訴（95年度偵字第3767號
），被告就被訴事實為有罪之陳述，經本院裁定行簡式審判程序
，判決如下：
    主  文
丙○○連續攜帶兇器於夜間侵入住宅竊盜，累犯，處有期徒刑玖
月，扣案之破壞剪壹支沒收。
    事  實
一、丙○○前曾於民國93年間因違反毒品危害防制條例案件，經
    本院以94年度簡字第28號判決判處有期徒刑3 月確定，甫於
    94年11月22日執行完畢，詎其猶不知悛悔，竟意圖為自己不
    法之所有，並基於攜帶兇器竊盜之概括犯意，攜帶其所有客
    觀上具有危險性，足以危害人之生命、身體安全，可供兇器
    使用之破壞剪1 支，連續為下列竊盜行為：
  (一)於95年6 月15日21時許之夜間，侵入位於屏東縣屏東市○○
    路120 巷53之4 號之公寓，並在該公寓之頂樓以兇器破壞剪
    剪斷該公寓全體住戶所有之避雷針連接線，剝取其內之銅線
    （約重6 公斤）而竊取之。
  (二)於95年6 月16日21時許之夜間，侵入位於屏東縣屏東市○○
    路120 巷16之1 號之公寓，並在該公寓之頂樓以兇器破壞剪
    剪斷該公寓全體住戶所有之避雷針連接線，剝取其內之銅線
    （約重6 公斤）而竊取之。
  (三)於95年6 月17日21時許之夜間，侵入位於屏東縣屏東市○○
    路120 巷16之1 號之公寓，並在該公寓之頂樓以兇器破壞剪
    剪斷該公寓全體住戶所有之避雷針連接線，剝取其內之銅線
    （與編號(四)所竊得之銅線合計約重7 公斤）而竊取之。
  (四)於95年6 月18日21時許之夜間，侵入位於屏東縣屏東市○○
    路120 巷29之4 號之公寓，並在該公寓之頂樓以兇器破壞剪
    剪斷該公寓全體住戶所有之避雷針連接線，剝取其內之銅線
    （與編號(三)所竊得之銅線合計約重7 公斤）而竊取之。嗣於
    95年6 月19日9 時許，丙○○乘坐不知情之湯金發所騎乘機
    車載運竊得之銅線欲前往資源回收場販賣之途中，為警在屏
    東縣屏東市○○路與永興巷路口發覺有異而查獲，並扣得丙
    ○○所有供竊盜用之破壞剪1 支，始查知上情。
二、案經屏東縣警察局屏東分局報請臺灣屏東地方法院檢察署檢
    察官偵查起訴。
    理  由
一、本件被告丙○○所犯係死刑、無期徒刑、最輕本刑為3 年以
    上有期徒刑以外之罪，其於準備程序中就被訴事實為有罪之
    陳述，經法官告知簡式審判程序之旨，並聽取當事人之意見
    後，本院認為適宜由受命法官獨任進行簡式審判程序，合先
    敘明。
二、上揭事實，業據被告丙○○於警詢時、偵查中及本院審理時
    坦承不諱，核與證人甲○、乙○、戊○○、湯金發、林德興
    於警詢時證述之情節大致相符，並有破壞剪1 支（扣押物品
    清單誤載為油壓剪）扣案可稽，復有贓物認領保管單1 紙及
    照片8 幀在卷足憑，堪認被告之自白確與事實相符，本件事
    證明確，被告之犯行洵堪認定。
三、按刑法第321 條第1 項第3 款之攜帶兇器竊盜罪，係以行為
    人攜帶兇器竊盜為其加重條件，所謂兇器，其種類並無限制
    ，凡客觀上足對人之生命、身體構成威脅，具有危險性之兇
    器均屬之，本件被告丙○○行竊時所攜帶之破壞剪1 支，為
    金屬製品，質地堅硬、銳利之物，足以對人之生命、身體造
    成威脅，可認定為兇器；又刑法第321 條第1 項第1 款之夜
    間侵入住宅竊盜罪，其所謂「住宅」，乃指人類日常居住之
    場所而言，公寓亦屬之，至公寓樓下之「樓梯間」，雖僅供
    各住戶出入通行，然就公寓之整體而言，該樓梯間為該公寓
    之一部分，而與該公寓有密切不可分之關係，故於夜間侵入
    公寓樓下之樓梯間竊盜難謂無同時妨害居住安全之情形，自
    應成立刑法第321 條第1 項第1 款夜間侵入住宅竊盜罪（最
    高法院76年度台上字第2972號判例參照）。是核被告所為，
    均係犯刑法第321 條第1 項第1 款、第3 款之攜帶兇器於夜
    間侵入住宅竊盜罪。被告行為後，刑法第56條連續犯之規定
    業於94年2 月2 日修正公布刪除，並於95年7 月1 日施行，
    則被告之犯行，因行為後新法業已刪除連續犯之規定，此刪
    除雖非犯罪構成要件之變更，但顯已影響行為人刑罰之法律
    效果，自屬法律有變更，依新法第2 條第1 項之規定，比較
    新、舊法結果，仍應適用較有利於被告之行為時法律即舊法
    論以連續犯（最高法院95年第8 次刑事庭會議決議參照），
    是被告所為上開多次加重竊盜犯行，時間緊接、犯罪構成要
    件相同，顯然基於概括犯意反覆為之，為連續犯，應依修正
    前刑法第56條之規定論以一罪，並依法加重其刑。再被告曾
    於93年間因違反毒品危害防制條例案件，經本院以94年度簡
    字第28號判決判處有期徒刑3 月確定，甫於94年11月22日執
    行完畢等情，有臺灣高等法院被告前案紀錄表在卷可稽，其
    於受有期徒刑之執行完畢，5 年以內再故意犯本件有期徒刑
    以上之罪，不論依修正前之刑法第47條，或修正後之刑法第
    47條第1 項之規定，均構成累犯，對被告而言並無有利或不
    利之情形，自不生新舊法比較之問題，應逕依修正前之刑法
    第47條，論以累犯，並遞加重其刑。爰審酌被告不思正途營
    生，竟貪圖小利而為本件連續竊盜犯行，惟犯罪後坦承犯行
    態度良好，及其犯罪之目的、手段等一切情狀，量處如主文
    所示之刑，以資懲儆。扣案之破壞剪1 支，為被告所有，供
    其犯罪所用之物，業據其陳明在卷，應依刑法第38條第1 項
    第2 款之規定宣告沒收。
四、併案意旨另以：被告丙○○意圖為自己不法之所有，於94年
    5 月間某日，在屏東縣屏東市○○路復興圖書館附近之公園
    內，持兇器梅花板手竊取張松坤所有之7085-JP 號車牌1 面
    ，因認被告另涉犯刑法第321 條第1 項第3 款之攜帶兇器竊
    盜罪，並與上開犯行有連續犯之裁判上一罪而為起訴效力所
    及云云，惟查，被告本件竊取車牌犯行係於94年5 月間為之
    ，而被告所為上開竊取銅線犯行則係於95年6 月15日起始為
    之，期間相距達1 年餘之久，再被告於竊取車牌犯行後，曾
    因違反毒品危害防制條例案件入監服刑，已如上述，自難認
    被告前後所為竊取車牌、銅線之犯行係出於概括犯意為之，
    ，則併案部分之犯行與原起訴之犯行無裁判上一罪關係，自
    非原起訴效力所及，本院無從併予審理，應退由檢察官另行
    依法偵辦，併此敘明。
據上論斷，應依刑事訴訟法第299 條第1 項前段、第273 條之1
第1 項，刑法第321 條第1 項第1 款、第3 款、第38條第1 項第
2 款、第2 條第1 項，修正前刑法第56條、第47條，判決如主文
。
本案經檢察官丁○○到庭執行職務。
中    華    民    國    95    年    10    月    11    日
                  刑事第五庭    法  官  林家聖
以上正本證明與原本無異。
如不服本判決應於收受本判決送達後10日內向本院提出上訴書狀
，其未敘述上訴理由者，並得於提起上訴後10日內向本院補提理
由書狀（均須按他造當事人之人數附繕本）「切勿逕送上級法院
」
中    華    民    國    95    年    10    月    11    日
                                書記官  莊正彬
附錄本判決論罪科刑法條全文：
刑法第321條第1項
犯竊盜罪而有左列情形之一者，處6 月以上、5 年以下有期徒刑
：
一  於夜間侵入住宅或有人居住之建築物、船艦或隱匿其內而犯
    之者。
三  攜帶兇器而犯之者。


司法院資訊處製作；財團法人民間司法改革基金會備份。
